【裁判字號】    99,上易,1107
【裁判日期】    990624
【裁判案由】    竊盜
【裁判全文】
臺灣高等法院刑事判決                99年度上易字第1107號
上  訴  人
即  被  告  甲○○
上列上訴人因竊盜案件，不服臺灣士林地方法院99年度審易字第
318號，中華民國99年3月31日第一審判決（起訴案號：臺灣士林
地方法院檢察署99年度偵字第462號），提起上訴，本院判決如
下：
    主  文
上訴駁回。
    事  實
一、甲○○曾有多次竊盜前科，最近1 次於民國（下同）95年間
    ，因竊盜案件，經原審以95年度易字第1307號判決處有期徒
    刑6 月確定，再經同院以96年度聲減字第1114號裁定減刑為
    有期徒刑3 月確定，於96年8月8日易科罰金執行完畢。詎其
    仍不知悔改，基於意圖為自己不法之所有，於98年12月19日
    18時54分許之夜間，以其所有客觀上足供兇器使用之活動扳
    手2支、一字型螺絲起子1支、及手電筒1 支、米黃色條紋手
    套1雙等物，破壞乙○○位於臺北縣淡水鎮○○路151巷12弄
    5號1樓辦公室後方鐵窗後，毀越安全設備進入辦公室而侵入
    有人居住之建築物（按該大樓為住、辦混合之建築物，2 樓
    為乙○○之住家），於翻箱倒櫃搜尋財物之際，適逢住在2
    樓之乙○○下樓聽到1 樓辦公室聲響，上前察看，甲○○遂
    拔腿逃逸，致未能竊取財物而未遂，嗣於同日18時58分許在
    臺北縣淡水鎮○○路151巷12弄5號1 樓前方草叢內，為乙○
    ○及附近住戶丙○○當場逮捕，並扣得上開活動扳手2 支、
    一字型螺絲起子1支、手電筒1支、米黃色條紋手套1 雙等物
    。
二、案經臺北縣政府警察局淡水分局報告臺灣士林地方法院檢察
    署檢察官偵查起訴。於原審、本院審判中，被告就被訴事實
    均為有罪之陳述，均經告知簡式審判程序之旨，並聽取公訴
    人、被告之意見後，乃裁定進行簡式審判程序。
    理  由
一、本件被告甲○○所犯為死刑、無期徒刑、最輕本刑3 年以上
    有期徒刑或高等法院管轄第一審案件以外之罪，被告於本院
    審判中先就被訴事實為有罪之陳述，經本院告知其簡式審判
    程序之旨，並聽取公訴人、被告之意見後，本院合議庭於99
    年6月10日審判期日依刑事訴訟法第273條之1第1項規定，當
    庭裁定以簡式審判程序進行本件審理，則依刑事訴訟法第27
    3條之2規定，關於本案證據之調查，不受第159條第1項、第
    161條之2、第161條之3、第163條之1及第164條至第170條規
    定之限制，先予敘明。
二、上開犯罪事實，業據被告於原審及本院審理時均坦承不諱（
    見原審卷第23至24頁、第31至33頁、本院99年6 月10日審判
    程序筆錄），核與證人乙○○、丙○○於警、偵訊之證述相
    符，並有扣案之活動扳手2支、一字型螺絲起子1支、手電筒
    1支、米黃色條紋手套1雙等物、及卷附之現場照片附卷可稽
    ，足認被告上開自白，應與事實相符，堪予採信。是本件事
    證明確，被告犯行洵堪認定，自應依法論科。
三、按刑法第321條第1項第3 款之攜帶兇器竊盜罪，係以行為人
    攜帶兇器竊盜為其加重條件，此所謂兇器，其種類並無限制
    ，凡客觀上足對人之生命、身體、安全構成威脅，具有危險
    性之兇器均屬之，且祇須行竊時攜帶此種具有危險性之兇器
    為已足，並不以攜帶之初有行兇之意圖為必要（最高法院79
    年度臺上字第5253號判例參照）。次按刑法第321條第1項第
    2 款之「其他安全設備」，指門扇牆垣以外，依通常觀念足
    認防盜之一切設備而言，如門鎖、窗戶等（最高法院45年度
    臺上字第1443號、55年度臺上字第547 號判例參照），為防
    盜而裝設之鐵窗，自屬「其他安全設備」。又刑法第321 條
    第1項第1款所謂之「夜間」，係指日出前、日沒後。本件被
    告甲○○於犯案時所持之螺絲起子1支及活動扳手2支，均為
    金屬材質，質地堅硬，該扳手並可破壞鐵窗欄杆，堪認在客
    觀上足以對人之生命、身體、安全構成威脅，具有相當之危
    險性，自屬兇器。核被告所為，係犯刑法第321條第2項、第
    1項第1款、第2款、第3款之攜帶兇器、毀越安全設備、於夜
    間侵入有人居住之建築物竊盜未遂罪。被告已著手於竊盜犯
    罪行為之實行而不遂，為未遂犯，應減輕其刑。又被告有犯
    罪事實欄一所載前科及執行情形，有本院被告前案紀錄表1
    份在卷可佐，其於前案有期徒刑執行完畢後5 年以內，故意
    再犯有期徒刑以上之本罪，為累犯，應加重其刑，並依法先
    加後減之。
四、原審以被告犯罪事證明確，適用刑法第321條第2項、第1 項
    第1款、第2款、第3款、第25條第2項、第47條第1 項等規定
    ，並審酌被告曾有竊盜犯罪前科，此有本院被告前案紀錄表
    1 份附卷可憑，其不思悔改及以正途營生，竟冀望不勞而獲
    竊取他人財物，及其所犯情節、犯罪之手段、在原審準備程
    序及審理時終能坦承犯行之態度等一切情狀，再參酌公訴人
    之求刑，量處其有期徒刑7 月。復說明扣案之一字型螺絲起
    子1支、活動扳手2支、手電筒1支及手套1雙均為被告所有、
    供本件竊盜犯罪所用之工具，業據被告於原審審理中供承明
    確，應依刑法第38條第1項第2款宣告沒收。經核其認事用法
    ，俱無違誤，量刑亦屬妥適，被告上訴意旨請求從輕量刑，
    惟被告前有多次竊盜前科，猶一再違犯，嚴重破壞社會秩序
    ，惡性非輕，故原審衡酌上開一切情狀後，而為如上量刑，
    誠屬適當，是本件上訴，為無理由，應予駁回。
據上論斷，應依刑事訴訟法第368條，判決如主文。
本案經檢察官張啟彬到庭執行職務。
中    華    民    國    99    年    6     月    24    日
                  刑事第八庭審判長法  官  張傳栗
                                  法  官  劉嶽承
                                  法  官  陳春秋
以上正本證明與原本無異。
不得上訴。
                                  書記官  李家敏
中    華    民    國    99    年    6     月    24    日
附錄：本案論罪科刑法條全文
刑法第321條犯竊盜罪而有左列情形之一者，處6月以上、5年以
下有期徒刑：
一  於夜間侵入住宅或有人居住之建築物、船艦或隱匿其內而犯
    之者。
二  毀越門扇、牆垣或其他安全設備而犯之者。
三  攜帶兇器而犯之者。
四  結夥三人以上而犯之者。
五  乘火災、水災或其他災害之際而犯之者。
六  在車站或埠頭而犯之者。
前項之未遂犯罰之。

司法院資訊處製作；財團法人民間司法改革基金會備份。
